臺灣雲林地方法院刑事判決　　　　　　　 96年度易字第659號
公　訴　人　臺灣雲林地方法院檢察署檢察官
被　　　告　丁○○
選任辯護人　劉志卿律師
上列被告因贓物案件，經檢察官提起公訴（96年度偵字第3996號
），嗣因被告就被訴事實為有罪之陳述，經本院告知簡式審判程
序意旨，並聽取公訴人、被告及辯護人之意見後，本院裁定依簡
式審判程序審理，判決如下：
    主  文
丁○○故買贓物，處有期徒刑肆月，如易科罰金，以新臺幣壹仟
元折算壹日，減為有期徒刑貳月，如易科罰金，以新臺幣壹仟元
折算壹日。又故買贓物，處有期徒刑肆月，如易科罰金，以新臺
幣壹仟元折算壹日，減為有期徒刑貳月，如易科罰金，以新臺幣
壹仟元折算壹日。又故買贓物，處有期徒刑肆月，如易科罰金，
以新臺幣壹仟元折算壹日，減為有期徒刑貳月，如易科罰金，以
新臺幣壹仟元折算壹日。又故買贓物，處有期徒刑肆月，如易科
罰金，以新臺幣壹仟元折算壹日，減為有期徒刑貳月，如易科罰
金，以新臺幣壹仟元折算壹日。應執行有期徒刑陸月，如易科罰
金，以新臺幣壹仟元折算壹日。緩刑貳年。並應於中華民國玖拾
柒年陸月參拾日前向公庫支付新臺幣拾萬元。
    事  實  及  理  由
一、本件係經被告於準備程序期日為有罪之陳述，而經裁定以簡
    式審判程序加以審理，則依據刑事訴訟法第273 條之2、 同
    法第159 條第2 項之規定，不適用傳聞法則有關限制證據能
    力之相關規定；並得依同法第310 條之2 之準用同法第454
    條之規定製作略式判決書，依法僅需記載犯罪事實、證據名
    稱及應適用之法條，並得以簡略方式為之，如認定之犯罪事
    實、證據及應適用之法條，與檢察官聲請簡易判決處刑書或
    起訴書之記載相同者，得引用之，合先敘明。
二、丁○○在雲林縣古坑鄉○○村○○路29巷21號經營雅源資源
    回收場，明知庚○○（本院另行審結）於附表所示時間，前
    來變賣如附表所示之物品，均為竊盜所得之贓物，竟仍與故
    買。嗣於民國96年7 月11日12時10分許，庚○○在雲林縣古
    坑鄉○○村街上經警盤查後，主動供出竊盜及變賣贓物地點
    ，而為警查獲。
三、訊據被告丁○○對於上開故買贓物之犯罪事實均坦承不諱，
    核與庚○○於警訊及偵查中所述相符，並與乙○○、戊○○
    、丙○○、甲○○於警訊中陳述一致，復有雅源資源回收場
    現場照片2 張、失竊地點相片6 張等在卷可為佐證，被告犯
    行應可認定。
四、核被告丁○○所為4 次故買贓物之行為，均係犯刑法第349
    條第2 項之故買贓物罪。其4 次犯行，犯罪各別，罪名不同
    ，應分論併罰。爰審酌被告前無不良之犯罪紀錄，素行良好
    ，本次因貪圖小利，收購他人行竊之贓物，助長竊盜犯行，
    對於社會治安造成不良影響，暨其國中畢業，有正當工作，
    及家庭狀況，犯罪後於偵查中尚否認犯行，惟於本院審理中
    坦承等一切情狀，認以各量處如主文所示之刑為適當，並分
    別諭知易科罰金之折算標準。再中華民國96年罪犯減刑條例
    業於96年7 月4 日公布，並自96年7 月16日施行，該條例第
    2 條明文規定：「犯罪在中華民國96年4 月24日以前者，除
    本條例另有規定外，依下列規定減刑：三、有期徒刑、拘役
    或罰金，減其刑期或金額二分之一」，則本件被告所犯上揭
    故買贓物之犯罪時間，均在96年4 月24日以前，自應依中華
    民國96年罪犯減刑條例第2 條第1 項第3 款規定，減其有期
    徒刑二分之一，並依該條例第7 條第2 項、第9 條規定，諭
    知其宣告刑及減得之刑，並定其應執行之刑及諭知易科罰金
    之折算標準。末按被告前未曾因故意犯罪受有期徒刑以上刑
    之宣告，此有臺灣高等法院被告前案紀錄表在卷可稽，本院
    認為經此偵審程序並刑之宣告後，當知所警惕，應無再犯之
    虞，爰依刑法第74條第1 項第1 款規定併與宣告緩刑2 年，
    以啟自新，且考量被告收購贓物之次數、犯後供述態度等情
    ，依刑法第74條第2 項第4 款之規定，為有負擔之緩刑，命
    其於97年6 月30日前向公庫支付新臺幣10萬元。
五、應適用之法條：
（一）刑事訴訟法第299條第1項前段、第273條之1第1項。
（二）刑法第349 條第2 項、第51條第5 款、第74條第1 項第1
      款、第2 項第4 款、第41條第1 項前段、第2 項。
（三）刑法施行法第1條之1第1項、第2項前段。
（四）中華民國96年罪犯減刑條例第2 條第1 項第3 款、第7 條
      、第9 條、第10條第1項。
本案經檢察官己○○到庭執行職務
中　　華　　民　　國　　96　　年　　12　　月　　19　　日
                  刑事第二庭    法  官  劉　國　賓
以上正本證明與原本無異。
如不服本判決，應於判決送達後10日內，向本院提出上訴狀。
                                書記官　李　達　成
中　　華　　民　　國　　96　　年　　12　　月　　19　　日
中華民國刑法第349條第2項
（普通贓物罪）
收受贓物者，處3 年以下有期徒刑、拘役或5 百元以下罰金。
搬運、寄藏、故買贓物或為牙保者，處5 年以下有期徒刑、拘役
或科或併科1 千元以下罰金。
因贓物變得之財物，以贓物論。
附表
┌──┬────┬───┬───┬──────┬───┐
│編號│故買贓物│故買之│收購價│原失竊地點及│被害人│
│    │之時間  │贓物  │格（新│時間        │      │
│    │        │      │臺幣）│            │      │
├──┼────┼───┼───┼──────┼───┤
│一  │96年1 月│白鐵農│400元 │96年1 月15日│乙○○│
│    │15 日17 │藥筒1 │      │17時在雲林縣│      │
│    │時30分許│具    │      │古坑鄉永光村│      │
│    │        │      │      │公墓內果園  │      │
├──┼────┼───┼───┼──────┼───┤
│二  │96年2 月│白鐵板│3,100 │96年2 月10日│戊○○│
│    │10 日12 │1塊   │元    │12時在雲林縣│      │
│    │時30分許│      │      │古坑鄉古坑村│      │
│    │        │      │      │文淵路6 巷竹│      │
│    │        │      │      │筍產銷研究班│      │
├──┼────┼───┼───┼──────┼───┤
│三  │96年2 月│白鐵梯│1,000 │96年2 月15日│古坑鄉│
│    │15日14時│1具   │元    │14時在雲林縣│水利工│
│    │30分許  │      │      │古坑鄉永光村│作站  │
│    │        │      │      │大湖口溪光華│      │
│    │        │      │      │橋下崁頭厝圳│      │
│    │        │      │      │幹線取水口  │      │
├──┼────┼───┼───┼──────┼───┤
│四  │96年3 月│白鐵製│1,400 │96年3 月28日│甲○○│
│    │28日12時│水塔1 │元    │12時在雲林縣│      │
│    │30分許  │具    │      │古坑鄉桂林村│      │
│    │        │      │      │水田仔二號橋│      │
│    │        │      │      │附近果園    │      │
└──┴────┴───┴───┴──────┴───┘
